臺灣板橋地方法院刑事判決　　　　　　　　　　　　　九十一年度自字第三三七號
　　自　訴　人　安立交通企業有限公司
　　代　表　人　林秀春
　　代　理　人　邱瑞香
　　被　　　告　甲○○　男　四.
右列被告因侵占案件，經自訴人提起自訴，本院判決如左：
    主  文
甲○○無罪。
    理  由
一、自訴意旨略以：被告甲○○於民國（下同）九十年十二月二十五日與自訴人安立
    交通企業有限公司（下稱安立公司）簽訂租車契約，承租車號七Ｌ－九五七號營
    業小客車一輛，方約定日租新台幣（下同）六百五十元，每三日繳款一次。詎
    被告自九十年十二月二十五日起至九十一年七月二十九日止共積欠二萬五千多元
    ，致使自訴人受害，雖經再三連絡，均未見出面處理，且將該車侵占入己。因認
    被告甲○○所為，係涉刑法第三百三十五條第一項之侵占罪嫌。
二、自訴人認被告涉有上開罪嫌無非以合約書及郵局存證信函影本各一件，為其主要
    論據。訊據被告甲○○堅決否認有前開侵占犯行，辯稱：今年八月十六日我就還
    車子公司，租金也已經還清，我因為之前生意不好，所以欠租金，不是故意不還
    車等語。
三、按犯罪事實應依證據認定之，無證據不得推定其犯罪事實，刑事訴訟法第一百五
    十四條定有明文；又認定不利於被告之事實，須依積極證據，苟積極證據不足為
    不利於被告事實之認定時，即應為有利於被告之認定，更不必有何有利之證據，
    最高法院三十年上字第八一六號判例定有明文可資參照。經查：自訴人所有車號
    七Ｌ－九五七號營業小客車一輛，係租予被告甲○○，迄至九十一年七月二十九
    日止，被告共積欠二萬五千餘元車租之事實，分別由被告甲○○及自訴人之代理
    人邱瑞香供陳在卷，則被告甲○○本係有權使用車輛之人，而被告於積欠車租後
    也於九十一年八月十六日返還該承租之自用小客車，並於九十一年九月二十五日
    償還積欠之車租二萬六千四百五十元，此亦經自訴人之代理人邱瑞香到院陳明在
    卷，且有債務清償證明書一紙附卷可稽，自訴人之代理人復表示不願繼續追究，
    是被告甲○○僅係一時未能返還車輛及清償車租，尚無積極證據足資證明被告甲
    ○○有侵占犯行，本件純係租車契約之民事糾葛，尚與侵占無涉。此外，復查無
    其他積極確切之證據足資認定被告甲○○有何侵占車輛之犯行，既不能證明被告
    犯罪，依右開說明，自應依法為被告無罪之諭知。
據上論斷，應依刑事訴訟法第三百四十三條、第三百零一條第一項，判決如主文。
中      華      民      國    九十一    年      十      月      三      日
                                  臺灣板橋地方法院刑事第一庭
                                      法  官    胡  堅  勤
右正本證明與原本無異。
如不服本判決，應於判決送達後十日內，向本院提出上訴狀。
                                      書記官    劉  文  美
中      華      民      國    九十一    年      十      月      三      日
